臺灣臺北地方法院刑事判決　　　　　　　93年度訴字第1731號
公 訴 人　臺灣臺北地方法院檢察署檢察官
被　　告　甲○○
　　　　　乙○○
上一人選
任辯護人　陳璧秋律師
　　　　　劉陽明律師
上列被告因違反槍砲彈藥刀械管制條例案件，經檢察官提起公訴
（九十三年度偵字第一九二一二號），被告於準備程序中為有罪
之陳述，經本院合議庭裁定行簡式審判程序，判決如下：
    主  文
甲○○未經許可，寄藏其他可發射子彈具有殺傷力之改造玩具手
槍，處有期徒刑壹年貳月，併科罰金新臺幣伍萬元，罰金如易服
勞役，以新臺幣玖佰元即銀元佰元折算壹日。扣案附表編號一
至三所示之物均沒收。
乙○○未經許可，寄藏其他可發射子彈具有殺傷力之改造玩具手
槍，處有期徒刑壹年貳月，併科罰金新臺幣伍萬元，罰金如易服
勞役，以新臺幣玖佰元即銀元佰元折算壹日。扣案附表編號一
、二之物均沒收。
    事  實
一、甲○○與乙○○係朋友人關係，均明知可發射金屬子彈具有
    殺傷力之槍砲及可供該槍枝使用具有殺傷力之子彈，係槍砲
    彈藥刀械管制條例所列管之槍枝及彈藥，非經中央主管機關
    內政部許可，不得寄藏。乙○○竟仍基於寄藏其他可發射子
    彈具有殺傷力之手槍及子彈之犯意，於民國九十三年七月下
    旬某日，未經許可，在甲○○所開設位於桃園縣中壢市○○
    街三十二號餐廳內，受真實姓名不詳綽號「三哥」之成年男
    子之託，寄藏所交付具殺傷力之仿WALTHER廠PPK/S型半自動
    手槍換裝土造金屬槍管改造之玩具手槍一枝（槍枝管制號0
    000000000號、含彈匣一個）及土造子彈六顆，以
    供暫緩清償賭債之擔保，乙○○收受後隨即藏放於臺北市○
    ○區○○路三段一八九巷六號四樓住處，惟事後驚覺不妥，
    又恐遭警查獲，遂於九十三年八月二十八日，將上開具有殺
    傷力之改造玩具手槍一把、土造子彈六發，置於手提籃內，
    以上覆龍眼予以掩藏之方式，攜至甲○○住處附近臺北市松
    山區市○○道○段旁之公車站牌處，交予有寄藏其他可發射
    子彈具有殺傷力之手槍及子彈犯意之甲○○，託甲○○暫予
    保管收藏，以待「三哥」返還賭債時再行交還，甲○○收受
    後即將槍彈置於粉紅色手提袋內，藏放於上址市○○道○段
    一一九號住處房間內之衣櫃上。嗣於九十三年九月八日下午
    二時三十分許，為員警據報後，持本院核發之搜索票，在甲
    ○○上址住處內執行搜索，扣得上開具有殺傷力之改造玩具
    手槍一枝、土造子彈六顆（經鑑定試射使用二顆，尚餘四顆
    ）及甲○○所有上揭藏放槍彈之粉紅色手提袋一只（詳附表
    ），始查知上情。
二、案經臺北市政府警察局內湖分局移送臺灣臺北地方法院檢察
    署檢察官偵查起訴，本院以簡式審判程序審理。
    理  由
一、訊據被告乙○○、甲○○對於上揭寄藏改造玩具手槍、土造
    子彈之事實均坦承不諱。又本件扣案之手槍及子彈經鑑定結
    果為送鑑槍一枝（槍枝管制號0000000000號）認
    係仿WALTHER廠PPK/S型半自動手槍製造之玩具手槍（含彈匣
    一個）換裝土造金屬槍管而成之改造手槍，機械性能良好，
    可擊發適用子彈，認具殺傷力；送鑑子彈六顆（扣案六顆子
    彈、經鑑定試射使用二顆），認均係土造子彈（具直徑約八
    ．○ｍｍ金屬彈頭），採樣試射二顆，均可擊發，認均具殺
    傷力，有內政部警政署刑事警察局九十三年十月七日刑鑑字
    第○九三○一八五九一七號槍彈鑑定書一份在卷可參（詳見
    偵查卷第三頁），被告等自白與事實相符，又有前開證據足
    資佐證，事證明確，犯行洵堪認定，應依法論科。
二、查被告行為後槍砲彈藥刀械管制條例業於九十四年一月二十
    六日公佈修正第八條第四項規定為，未經許可，寄藏第四條
    第一項第一款所稱其他可發射金屬或子彈具有殺傷力之各式
    槍砲者，處三年以上十年以下有期徒刑，併科新臺幣七百萬
    元以下罰金。刪除第十一條，並於九十四年一月二十八日生
    效，比較修正前第十一條第四項規定未經許可，寄藏第四條
    第一項第一款所稱其他可發射金屬或子彈具有殺傷力之各式
    槍砲者，處一年以上七年以下有期徒刑，併科新臺幣七百萬
    元以下罰金，以修正前之法律較有利於被告，依刑法第二條
    第一項但書之規定，應適用最有利於被告之修正前槍砲彈藥
    刀械管制條例第十一條之規定。核被告乙○○、甲○○所為
    ，均係犯修正前槍砲彈藥刀械管制條例第十一條第四項之未
    經許可寄藏其他可發射子彈具有殺傷力之手槍罪及槍砲彈藥
    刀械管制條例第十二條第四項之未經許可寄藏子彈罪。又寄
    藏係指受託寄存並為藏匿，受託保管之人於事理本質上當然
    持有該標的物，故保管本身即為寄藏概念之核心，其因保管
    本身所為之持有，即為寄藏之當然結果（最高法院七十四年
    台上字第三四○○號判例意旨參照），是持有行為既為寄藏
    行為之當然結果，自不另就被告等持有槍、彈之行為予以論
    罪。檢察官於起訴書中雖認被告二人就上揭寄藏手槍、子彈
    之犯行，有犯意聯絡及行為分擔，為共同正犯，惟查，被告
    二人雖於上揭時、地寄藏同一槍、彈，然其犯意各別，寄藏
    之時間、目的均不相同，被告二人又無以他人寄藏行為視為
    自己之犯罪行為之意，難認係基於共同之犯意聯絡而為，檢
    察官所請論被告二人共同正犯，於刑法共犯之規定尚有未合
    ，難認允洽。被告等一行為同時寄藏上揭手槍及土造子彈，
    係一行為觸犯數罪名，為想像競合犯，應依刑法第五十五條
    之規定從較重之未經許可寄藏其他可發射子彈具有殺傷力之
    手槍罪處斷。爰審酌被告等未經許可寄藏具有殺傷力之上揭
    手槍及土造子彈，已造成社會治安之潛在危險，惟於犯罪後
    已經坦承犯罪，深具悔意，及其犯罪之動機、目的、手段等
    一切情狀，分別量處如主文所示之刑，並就罰金部分諭知易
    服勞役之折算標準，以資懲儆。扣案具殺傷力之仿WALTHER
    廠PPK/S型半自動手槍之改造玩具手槍一枝（槍枝管制號0
    000000000號、含彈匣一個）及土造子彈四顆，均
    屬違禁物，應依刑法第三十八條第一項第一款之規定，宣告
    沒收；扣案粉紅色手提袋一只，係供藏放槍、彈所用之物，
    為被告甲○○所有，業據被告甲○○供明在卷，亦應依同法
    條第一項第二款之規定沒收之。至上揭查扣土造子彈六顆，
    其中於刑事警察局鑑定時所試射之二顆，於試射後僅餘已不
    具殺傷力之彈殼，既均非屬違禁物，亦非供被告犯罪所用之
    物，另未扣案包裹槍、彈之手提籃及上覆之龍眼，雖為被告
    甲○○所有，惟均於用後丟棄而滅失，業據被告甲○○供明
    在卷，自均無庸宣告沒收。
據上論斷，應依刑事訴訟法第二百七十三條之一第一項、第二百
九十九條第一項前段，修正前槍砲彈藥刀械管制條例第十一條第
四項、槍砲彈藥刀械管制條例第十二條第四項，刑法第十一條前
段、第二條第一項但書、第五十五條、第三十八條第一項第一款
、第二款、第四十二條第二項前段，罰金罰鍰提高標準條例第二
條，現行法規所定貨幣單位折算新臺幣條例第二條，判決如主文
。
本案經檢察官陳淑雲到庭執行職務
中　華　民　國    九十四　  年　  四　　月　　十五　　日
　　　　　　　　　臺灣臺北地方法院刑事第十四庭
  　　　　　　　　　　　　法　官　王綽光
以上正本證明與原本無異。
如不服本判決，應於判決送達後十日內，向本院提出上訴狀。
  　　　　　　　　　　　　書記官　蔡梅蓮
中　華　民　國    九十四　  年　  四　　月　　二十　　日
附表：
一、仿WALTHER廠PPK/S型半自動手槍之改造玩具手槍壹枝（槍枝
    管制號0000000000號、含彈匣壹個）
二、土造子彈肆顆
三、粉紅色手提袋壹只，
附錄論罪科刑法條:
修正前槍砲彈藥刀械管制條例第11條
 未經許可，製造、販賣或運輸第 4 條第 1 項第 1 款所稱其他
可發射金屬或子彈具有殺傷力之各式槍砲者，處五年以上有期徒
刑，併科新臺幣一千萬元以下罰金。
未經許可，轉讓、出租或出借前項所列槍砲者，處三年以上十年
以下有期徒刑，併科新臺幣七百萬元以下罰金。
意圖供自己或他人犯罪之用，而犯前二項之罪者，處無期徒刑或
七年以上有期徒刑，併科新臺幣一千萬元以下罰金。
未經許可，持有、寄藏或意圖販賣而陳列第 1 項所列槍砲者，處
一年以上七年以下有期徒刑，併科新臺幣七百萬元以下罰金。
第 1 項至第 3 項之未遂犯罰之。
修正後槍砲彈藥刀械管制條例第12條
未經許可，製造、販賣或運輸子彈者，處一年以上七年以下有期
徒刑，併科新台幣0000000元以下罰金。
未經許可，轉讓、出租或出借子彈者，處六月以上五年以下有期
徒刑，併科新台幣 0000000 元以下罰金。
意圖供自己或他人犯罪之用，而犯前二項之罪者，處三年以上十
年以下有期徒刑，併科新台幣 0000000 元以下罰金。
未經許可，持有、寄藏或意圖販賣而陳列子彈者，處五年以下有
期徒刑，併科新台幣 0000000 元以下罰金。
第 1 項至第 3 項之未遂犯罰之。
